臺灣高等法院臺中分院刑事判決　　　　　　　　　　九十三年度上易字第五二一號
　　上　訴　人　臺灣臺中地方法院檢察署檢察官
　　被　　　告　甲○○
右上訴人，因被告竊盜案件，不服臺灣臺中地方法院九十三年易字第二七九號，中華
民國九十三年三月二十九日第一審判決（起訴案號：臺灣臺中地方法院檢察署九十二
年度偵字第二二一一一號，並經臺灣雲林地方法院檢察署移
第一八一一號、第一八七六號）提起上訴，本院判決如左：
    主      文
原判決撤銷。
甲○○共同連續攜帶兇器竊盜，處有期徒刑壹年陸月。
扣案之十號扳手壹支，未扣案之一字型螺絲起子壹支，均沒收。
    事      實
一、甲○○曾於民國（下同）八十六年間，因違反麻醉藥品管理條例、藥事法案件，
    經本院判處有期徒刑七月、一年，定執行刑為有期徒刑一年五月確定，於八十七
    年四月入監執行，又因八十七年間犯槍砲彈藥刀械管制條例罪，經臺灣臺中地方
    法院判處有期徒刑五年六月併科罰金新臺幣十五萬元，嗣因撤回上訴確定，先後
    接續執行，於九十一年一月十日假釋，並於同日入監執行前開罰金易服勞役執行
    ，甫於九十一年六月二十五日交付保護管束，指揮書執畢即假釋付保護管束期滿
    日為九十四年八月二十六日，猶不知悔改，竟意圖為自己不法之所有，(一)先於
    假釋保護管束期間之九十二年七月十日上午五時五十分許，在臺中縣潭子鄉○○
    路四二巷一三五弄三號前，持不詳兇器破壞呂育東所有ＰＪ─七二八三號汽車之
    車門鎖後，竊盜車內之音響一台，約值新台幣（下同）二萬元，得手後據為己有
    。(二)又於同年九月十五日上午十一時許，友人羅永富（另由檢察官簽分偵辦）
    至甲○○位於臺中縣潭子鄉○○路租屋處聊天，至同日下午五、六時許，甲○○
    基於上開竊盜之概括犯意，向羅永富提議外出竊車，羅永富應允，甲○○遂頭戴
    黑色半罩式安全帽，騎乘車牌號碼二六五（英文字甲○○忘記）號機車，後載羅
    永富頭戴半罩式安全帽，至臺中縣豐原市○○街附近尋找行竊對象，於同日晚上
    八時許，至博愛街二五二號前，見丁○○所有車牌號碼二Ｖ─九七五一號自用小
    客車停放於該址，即由羅永富把風，甲○○持客觀上對人生命、身體具有危險性
    之兇器一字型螺絲起子一支（未扣案），敲破駕駛座旁車窗（毀損部分未據告訴
    ）後，自車窗爬入車內，將防盜器拔掉，致令該防盜器不堪使用（毀損部分亦未
    據告訴），甲○○再進入車內行竊，約二十分鐘後完成，隨即打開車門，羅永富
    再進入車內，甲○○即載羅永富將該汽車駛至潭子鄉某人跡罕至之道路上，再以
    扳手將車牌二面拆下，丟棄在路旁，並將該車駛至臺中縣潭子鄉○○路租屋處所
    藏放，由羅永富作為代步工具。(三)於同年十一月二日上午七、八時許，甲○○
    在潭子鄉○○路附近閒逛，行經勝利路一二三號前，見乙○○所有車牌號碼五Ｒ
    ─五００二號自用小客車停於該處路旁，乃思竊取該車牌以供變造車牌之用，復
    承上開竊盜之概括犯意，持其所有客觀上對人之生命身體具有危險性之十號扳手
    一支，將該二面車牌拆下，竊得該二面車牌後，帶回潭興路之租屋處藏放。嗣於
    同年十一月十日下午，陳士揚駕駛車牌號碼ＯＹ─二八九一號自用小客車載甲○○、林思秋，至臺中市○○路訪友，於同日晚上八時許，行經臺中市北屯區○○○路與北華街口為警查獲，並扣得扳手四支（其中一支為甲○○供本件犯罪所用
    之工具），銼刀四支、鉗子四支、黑色帆布袋及塑膠袋各一個、砂輪機一台、鑰
    匙五支、套頭扳手二支、手電筒一支、鋸刀片一支、起子三支（原判決誤為一支
    ）及五Ｒ─五００二號車牌二面（業已發還乙○○），另於同月十一日中午十二
    時許，帶同員警至臺中縣潭子鄉○○路中山路口尋獲二Ｖ─九七五一號自用小客
    車（業已發還丁○○）。(四)復於九十三年一月十一日二十一時許，在臺中市○○路五三六號前，持客觀上足供兇器使用之十字扳手（未扣案），竊盜楊炳烈所
    有之Ａ二─二０五六號汽車一部，得手後，為免遭警識破，再於同日二十二時三
    十分許，在臺中縣潭子鄉○○路，以同一手法竊盜羅世一所有ＬＲ─八四０三號
    汽車之車牌二面，改懸在上開車輛上使用，經警於同年一月十七日十四時三十分
    許，在臺中縣石岡鄉○○路梅子巷七二號前循線查獲。
二、案經臺中市警察局第五分局報告臺灣臺中地方法院檢察署檢察官偵查起訴，及由
    臺灣雲林地方法院檢察署檢察官移送本院併辦。
    理      由
一、右揭犯罪事實，業據被告甲○○迭於警詢、偵查、審理時供承不諱，並經證人即
    共犯羅永富於警詢供述綦詳（參見二二一一一號偵查卷九一、九二頁），且核與
    證人即被害人呂育東、丁○○、乙○○、楊炳烈、羅世一，先後於偵審中所證稱
    情節相符，復經證人陳士揚、林思秋於原審結證屬實（參見一一一號偵查卷三二
    頁，二二一一一號偵查卷二一至二四頁、二六頁、七八頁、八六頁，二三四二號
    偵查卷十五、十六頁，原審卷三三頁），亦有臺中市警察局第五分局扣押筆錄、
    扣押物品目錄表、扣押物品收據、贓證物保管收據、勘察採證同意書、車輛竊盜
    、車牌失竊資料個別查詢報表─查詢車輛認可資料、相片多張、扣押物品清單等
    附卷可稽，互核相符，足見被告甲○○上開之自白，核與事實相符，自堪採信。
    再者，上開(一)之犯行，復經警方採集汽車內之指紋，送請鑑定結果，確係被告
    所犯乙節，有內政部警政署刑事警察局九十二年九月三日鑑驗書在卷可稽（參見
    一一一號偵查卷十四、十五頁），益見被告上開之自白，信而有徵，堪予採取。
    從而，本件事證至為明確，被告上開犯行，均堪認定，自應依法論科。
二、茲按，扳手、鉗子、起子等物，客觀上均足對人之生命、身體、安全構成威脅，
    堪認兇器，持以行竊自應成立加重竊盜罪（參照最高法院七十六年度台上字第三
    九二九號判決意旨）。本件被告持以竊取汽車一字型螺絲起子，足以打破車窗，
    另以扳手拆下車牌或竊盜汽車，是螺絲起子得以打破車窗，十號扳手一支為金屬
    材質，質地堅硬，均足以持之以傷害人之身體，客觀上足供兇器使用甚明，是核
    被告上開所為，均係犯刑法第三百二十一條第一項第三款攜帶兇器竊盜罪。被告
    就犯罪事實(二)部分，與共犯羅永富間，有犯意聯絡及行為分擔，均為共同正犯
    。被告上開五次竊盜行為，時間緊接，犯罪手段相同，觸犯構成要件相同之罪名
    ，顯係基於概括犯意為之，為連續犯，應依法論以一罪，並加重其刑。上開(一)
    、(四)之犯行，雖未經檢察官起訴，但與起訴之犯行有連續犯關係，並經檢察官
    移送本院併辦，本院自應一併審理。原審經審理之結果，認被告罪證明確，予以
    論科，固非無見。但原審未及就併辦案情一併審理，顯有違誤，檢察官執此指摘
    原判決不當，自為有理由，應由本院撤銷改判。爰審酌被告係身體健全之青年，
    不思以己力獲取報酬，多次以竊盜行為，獲取不法利益，破壞社會秩序，惟犯後
    坦承犯行不諱，犯後態度頗佳，及被告所竊取之財物均已由被害人取回，其犯罪
    之動機、手段等一切情狀，量處如主文第二項所示之刑，以示懲儆。至扣案之四
    支扳手中之一支十號扳手，未扣案之一字型螺絲起子，均係被告所有，並供犯罪
    所用之物，業據被告甲○○供承在卷，雖該一字型螺絲起子並未扣案，但無證據
    證明業已滅失，均爰依刑法第三十八條第一項第二款併予宣告沒收，其餘扣案之
    扳手三支，銼刀四支、鉗子四支、黑色帆布袋及塑膠袋各一個、砂輪機一台、鑰
    匙五支、套頭扳手二支、手電筒一支、鋸刀片一支、起子三支（原判決誤載為一
    支），雖係被告所有，但無積極證據證明係被告用以供本案犯罪所用之物，併案
    之作案工具，亦未查扣，均不另為沒收之諭知，附此載明。
三、被告前於八十六年間，因違反麻醉藥品管理條例、藥事法案件，經本院判處有期
    徒刑七月、一年，定執行刑為有期徒刑一年五月確定，於八十七年四月入監執行
    ，又於八十七年間因犯槍砲彈藥刀械管制條例罪，經原審判處有期徒刑五年六月
    併科罰金新臺幣十五萬元，嗣因撤回上訴而確定，接續執行，於九十一年一月十
    日縮短刑期假釋，並於同日入監執行前開罰金易服勞役之執行，甫於九十一年六
    月二十五日交付保護管束，指揮書執畢即假釋付保護管束期滿日為九十四年八月
    二十六日等情，有臺中地方法院檢察署刑案資料查註紀錄表、臺灣高等法院被告
    全國前案紀錄表在卷可參，是被告於本案犯行，均在假釋期間，前案之執行既尚
    未完畢，自無累犯之問題，起訴檢察官認被告所為本案犯行，係在前開有期徒刑
    執行完畢後之五年內，更犯有期徒刑以上之刑之罪，依刑法第四十七條之規定，
    聲請加重其刑，顯有誤會，附此敘明。又本案犯行，與臺灣南投地方法院檢察署
    檢察官九十二年偵字第三三七二號起訴事實（參見二二一一一號偵查卷六七頁）
    ，應係犯意各別，非具有裁判上一罪關係，附此載明。
據上論斷，應依刑事訴訟法第三百六十九條第一項前段、第三百六十四條、第二百九
十九條第一項前段，刑法第二十八條、第五十六條、第三百二十一條第一項第三款、
、第三十八條第一項第二款，判決如主文。
本案經檢察官丙○○到庭執行職務
中      華      民      國      九十三  年      五      月      三十一  日
                                臺灣高等法院臺中分院刑事第二庭
                                      審判長法  官  羅  禮  政
                                            法  官　陳　欣　安
                                            法　官  蔡　聰　明
右正本證明與原本無異。
不得上訴。
                                            書記官　郭  振　祥
中      華      民      國      九十三  年      五      月     三十     日
刑法第三百二十一條：
犯竊盜罪而有左列情形之一者，處六月以上五年以下有期徒刑：
一、於夜間侵入住宅或有人居住之建築物、船艦或隱匿其內而犯之者。
二、毀越門扇、牆垣或其他安全設備而犯之者。
三、攜帶兇器而犯之者。
四、結夥三人以上而犯之者。
五、乘火災、水災或其他災害之際而犯之者。
六、在車站或埠頭而犯之者。
前項之未遂犯罰之。
                                                                       Ａ
